static/hunspell/05.11.2023/udm.aff
SET UTF-8
TRY -оаитенрсвйлпкьыяудмзшбчгщюжцёхфэъӝӧӵӥӟАВСМКГПТЕИЛФНДОЭРЗЮЯБХЖШЦУЧЬЫЪЩЙЁӦӴӤӞӜ

REP 21
REP э е
REP ко исько
REP ько исько
REP ко ӥсько
REP йос ъёс
REP е ьӧ
REP щ сь
REP ъи ӥ
REP дж ӝ
REP е ё
REP ыщ ись
REP ыщ ӥсь
REP е ӧ
REP ё о
REP ыщко исько
REP ыщко ӥсько
REP ъищ ӥсь
REP искь иськ
REP йэ е
REP йе е
REP о йё

MAP 8
MAP жӝ
MAP оӧ
MAP эӧ
MAP еӧ
MAP чӵ
MAP иӥ
MAP зӟ
MAP эе

FLAG long

WORDCHARS -

SFX A1 Y 14 # прилагательные- A (ad) с парадигмой
SFX A1 0 есь/N1 [^дзлнстьй]
SFX A1 0 эсь/N1 [дзлнст]
SFX A1 ь есь/N1 ь
SFX A1 й есь/N1 й
SFX A1 0 гес/N1 .
SFX A1 0 есьгес/N1 [^дзлнстьй]
SFX A1 0 эсьгес/N1 [дзлнст]
SFX A1 ь есьгес/N1 ь
SFX A1 й есьгес/N1 й
SFX A1 0 гем/N1 .
SFX A1 0 есьгем/N1 [^дзлнстьй]
SFX A1 0 эсьгем/N1 [дзлнст]
SFX A1 ь есьгем/N1 ь
SFX A1 й есьгем/N1 й

SFX A2 Y 1 # прилагательные без парадигмы (не реализовано)
SFX A2 0 0 .

SFX A3 Y 6 # прилагательные- A (ad) ӟуч -й
SFX A3 й есь/N1 й
SFX A3 0 гес/N1 .
SFX A3 0 гем/N1 .
SFX A3 й есьгес/N1 й
SFX A3 0 гем/N1 .
SFX A3 й есьгем/N1 й

SFX B1 Y 1 # послелог - Po (po)
SFX B1 0 0/G1 .

SFX C1 Y 1 # союз - CS, CC (co)
SFX C1 0 0 .

SFX D1 Y 1 # наречие - Adv (av)
SFX D1 0 0/G1 .

SFX D3 Y 1 # наречие - Adv (av) русские
SFX D3 0 0/G1 .

SFX E1 Y 1 # категория состояния
SFX E1 0 0 .

SFX F1 Y 9 # фамилия
SFX F1 0 0/N1 .
SFX F1 0 а/N1 ов
SFX F1 0 а/N1 ёв
SFX F1 0 а/N1 ев
SFX F1 0 а/N1 ин
SFX F1 0 а/N1 ын
SFX F1 ой ая/N1 ой
SFX F1 ий ая/N1 ий
SFX F1 ый ая/N1 ый

SFX F2 Y 1 # удмуртские имена и прозвища, удмуртизированные формы имен
SFX F2 0 0/N1 .

SFX F3 Y 1 # неудмуртские имена и прозвища
SFX F3 0 0/N1 .

SFX F5 Y 2 # отчество
SFX F5 0 0/N1 .
SFX F5 ич на/N1 вич

SFX F6 Y 1 # клички животных
SFX F6 0 0/N1 .

SFX G1 Y 2 # гес
SFX G1 0 гес .
SFX G1 0 гем .

SFX I1 Y 1 # междометие - Interj (in)
SFX I1 0 0 .

SFX K1 Y 1 # корка, куала
SFX K1 0 0 .

SFX J1 Y 1 # название марок, брендов
SFX J1 0 0 .

SFX L1 Y 10 # числительные - Num (nm)
SFX L1 0 0/L2 .
SFX L1 0 этӥ/A1N1 [дзлнстю]
SFX L1 0 етӥ/A1N1 [^дзлнстью]
SFX L1 ь етӥ/A1N1 ь
SFX L1 0 тэтӥ/A1N1 кык
SFX L1 0 метӥ/A1N1 куинь
SFX L1 0 мос/A1N1 [^г]
SFX L1 0 о/A1N1 [^ь]
SFX L1 ь ё/A1N1 ь
SFX L1 0 на/L4 [^г]

SFX L2 Y 40 # числительное  склонение
SFX L2 0 0 .
SFX L2 0 зэ [^пфктсшхцчщӵ]
SFX L2 0 зэ [^пфктсшхцчщӵ]ь
SFX L2 0 сэ [пфктсшхцчщӵ]
SFX L2 0 сэ [пфктсшхцчщӵ]ь
SFX L2 0 ез [^дзлнсть]
SFX L2 0 эз [дзлнст]
SFX L2 ь ез ь
SFX L2 0 езлэн [^дзлнстую]
SFX L2 0 эзлэн [дзлнстую]
SFX L2 ь езлэн ь
SFX L2 0 езлэсь [^дзлнстую]
SFX L2 0 эзлэсь [дзлнстую]
SFX L2 ь езлэсь ь
SFX L2 0 езлы [^дзлнстую]
SFX L2 0 эзлы [дзлнстую]
SFX L2 ь езлы ь
SFX L2 ь яз ь
SFX L2 0 аз [^ь]
SFX L2 0 лэн .
SFX L2 0 лэсь .
SFX L2 0 лы .
SFX L2 0 тэк .
SFX L2 0 ъя [^ь]
SFX L2 0 я ь
SFX L2 0 ен [^дзлнстую]
SFX L2 0 эн [дзлнстую]
SFX L2 ь ен ь
SFX L2 0 ын
SFX L2 0 э [дзлнстую]
SFX L2 0 е [^дзлнстуюь]
SFX L2 ь е ь
SFX L2 0 ысь .
SFX L2 0 ысен .
SFX L2 0 этӥ [дзлнстую]
SFX L2 0 етӥ [^дзлнстуюь]
SFX L2 ь етӥ ь
SFX L2 0 лань 0
SFX L2 0 озь [^ь]
SFX L2 ь ёзь ь

SFX L3 Y 1 # числительное  - непонятки
SFX L3 0 0 .

SFX L4 Y 33 # числительное  - местоимение
SFX L4 0 0 .
SFX L4 0 из .
SFX L4 0 яз .
SFX L4 0 мы .
SFX L4 0 ды .
SFX L4 0 зы .
SFX L4 0 мес .
SFX L4 0 месты .
SFX L4 0 дэс .
SFX L4 0 зэ .
SFX L4 0 зэс .
SFX L4 0 мылэн .
SFX L4 0 дылэн .
SFX L4 0 зылэн .
SFX L4 0 мылэсь .
SFX L4 0 дылэсь .
SFX L4 0 зылэсь .
SFX L4 0 мылы .
SFX L4 0 дылы .
SFX L4 0 зылы .
SFX L4 0 мытэк .
SFX L4 0 дытэк .
SFX L4 0 зытэк .
SFX L4 0 инымы .
SFX L4 0 иныды .
SFX L4 0 инызы .
SFX L4 0 иныз .
SFX L4 0 мыя .
SFX L4 0 дыя .
SFX L4 0 зыя .
SFX L4 0 мылань .
SFX L4 0 дылань .
SFX L4 0 зылань .

SFX L5 Y 11 # числительное  - ог
SFX L5 0 0 .
SFX L5 0 е [м]
SFX L5 0 э [^м]
SFX L5 0 лэн .
SFX L5 0 лэсь .
SFX L5 0 лы .
SFX L5 0 тэк .
SFX L5 0 ен [м]
SFX L5 0 эн [^м]
SFX L5 0 ъя .
SFX L5 0 лань .

SFX M1 Y 1 # местоимение - Pron (pr)
SFX M1 0 0/G1 .
